# 资金占用费收入可否列入其他业务收入

提问人：大葱拌牛肉 时间：2016-08-16 17:40:27
平台公司营业范围里面有建设及投资服务，是不是可以依据这一个，把公司拆借给别的公司的利息收入计入其他业务收入？

回答人：chenyiwei
要看这个资金拆借赚取利息的业务是否属于《企业会计准则第 14 号——收入》及其应用指南所列的“日常活动”。该准则应用指南第一条有详细解释。这与营业执照上列出的经营范围无关。